臺灣高雄地方法院刑事判決　　　　　　　95年度訴字第3420號
公　訴　人　臺灣高雄地方法院檢察署檢察官
被　　　告　甲○○
上列被告因違反毒品危害防制條例案件，經檢察官提起公訴（95
年度毒偵字第7081號），本院依簡式審判程序判決如下：
    主  文
甲○○施用第一級毒品，累犯，處有期徒刑捌月。
    事  實
一、甲○○前於民國93年間因施用毒品案件，經本院裁定送觀察
    勒戒，於94年5 月24日觀察勒戒執行完畢釋放。又因詐欺案
    件，經本院以93年簡字第6108號判處有期徒刑3 月確定，於
    94年8 月23日縮刑期滿執行完畢。詎仍不知戒除毒癮，明知
    海洛因為毒品危害防制條例第2 條第2 項第1 款明定之第一
    級毒品，猶基於反覆、延續施用第一級毒品海洛因之單一行
    為決意，自95年8 月1 日11時起至同年11月2 日某時止，在
    其男友劉文義位於高雄縣林園鄉○○路77巷4 號之住處，以
    每8 小時施用一次之頻率，將第一級毒品海洛因以針筒注射
    方式施用多次。嗣於95年8 月1 日18時許，在高雄縣大寮鄉
    ○○街包公廟前廣場，因行跡可疑為巡邏員警盤查，經其同
    意採尿送驗後，因尿液呈嗎啡陽性反應，始悉上情。
二、案經高雄縣政府警察局報請臺灣高雄地方法院檢察署檢察官
    偵查起訴。
    理  由
壹、程序部分
    本件被告甲○○所犯係死刑、無期徒刑、最輕本刑為3年以
    上有期徒刑以外之罪，其於準備程序中就前揭被訴事實為有
    罪之陳述，經受命法官告知簡式審判程序之旨，並聽取公訴
    人、被告之意見後，本院認無不得或不宜改依簡式審判程序
    進行之處，爰依刑事訴訟法第273條之1第1項、第284條之1
    ，裁定本件由受命法官獨任進行簡式審判程序，合先敘明。
貳、實體部分
一、上揭事實，業據被告甲○○於警詢及本院審理時供認不諱，
    且被告經警查獲時所採集之尿液，經送臺灣檢驗科技股份有
    限公司檢驗，確呈嗎啡陽性反應（海洛因在人體內代謝成嗎
    啡，係檢驗其尿液中嗎啡反應），有前揭檢驗機構95年8 月
    18日出具之檢驗報告在卷可稽。足認被告之自白與事實相符
    ，自可採為認定犯罪事實之證據。
二、被告前因施用毒品案件，經本院裁定送觀察勒戒，於94年5
    月24日觀察勒戒執行完畢釋放，有臺灣高等法院被告前案紀
    錄表附卷可查，被告確於觀察勒戒執行完畢後，5 年內再為
    本件施用第一級毒品海洛因之犯行。是本件事證明確，被告
    犯行洵堪認定，自應依法論科。。
三、按95年7 月1 日修正施行之刑法已刪除連續犯之規定，被告
    上開多次施用第一級毒品海洛因之犯行，經本院審酌毒品
    危害防制條例第2 條第1 項規定的毒品，原即具有成癮性，
    故毒品危害防制條例所規定之施用毒品行為應即具有因毒品
    成癮而反覆施用之性質。參酌最高法院95年度台上字第
    1079號判決揭示「刑事法若干犯罪行為態樣，本質上原具有
    反覆、延續實行之特徵，立法時既予特別歸類，定為犯罪構
    成要件之行為要素，則行為人基於概括之犯意，在密切接近
    之一定時、地持續實行之複次行為，倘依社會通念，於客觀
    上認為符合一個反覆、延續性之行為觀念者，於刑法評價上
    ，即應僅成立一罪。學理上所稱「集合犯」之職業性、營業
    性或收集性等具有重複特質之犯罪均屬之，例如經營、從事
    業務、收集、販賣、製造、散佈等行為概念者是」之意旨。
    毒品危害防制條例依成癮性、濫用性及對社會危害性而將
    毒品分為四級，且僅規定處罰施用第一、二級毒品，足見毒
    品危害防制條例所處罰施用第一、二級毒品，其構成要件之
    行為要素係具有成癮、濫用之反覆、延續實行，且依社會通
    念於客觀上認為符合一個反覆、延續性之行為觀念。本案被
    告施用第一級毒品海洛因犯行之時間，係於95年8 月1 日至
    同年11 月2日間之一段期間內以每8 小時施用一次之方式，
    頻繁、持續進行，施用地點均相同，即在時、空上，確具密
    接關係，此外，施用期間中，被告並未中斷施用或因施用毒
    品遭警查獲而中斷其犯行，則被告之各該施用第一級毒品海
    洛因犯行間，顯係出於反覆、延續施用該種毒品之單一行為
    決意即明，從而在行為概念上，應均評價認係包括一罪之集
    合犯，較符合社會通念，也較為合理。
四、按海洛因係毒品危害防制條例第2 條第2 項第1 款所稱之第
    一級毒品，依法不得施用。核被告所為，係犯毒品危害防制
    條例第10條第1 項之施用第1 級毒品罪。其持有海洛因後，
    進而施用，其持有之低度行為應被其施用之高度行為所吸收
    ，不另論罪。被告前因詐欺案件，經本院以93年簡字第6108
    號判處有期徒刑3 月確定，於94年8 月23日縮刑期滿執行完
    畢，有臺灣高雄地方法院檢察署刑案資料查註紀錄表、臺灣
    高等法院被告前案紀錄表在卷可憑，其於刑之執行完畢5 年
    內故意再犯本件有期徒刑以上之罪為累犯，應依刑法第47條
    第1 項規定，加重其刑。爰審酌被告經觀察勒戒後，仍不知
    警惕，未能戒絕其毒癮而仍再次犯施用毒品罪，足證前開保
    安處分措施已難矯治其惡性，惟念其於犯罪後坦承犯行，態
    度良好，及所犯為自戕行為，並未危及他人等一切情狀，量
    處如主文所示之刑，以示懲儆。
五、檢察官雖僅就被告95年8 月1 日11時許之施用第一級毒品海
    洛因犯行起訴，惟被告自承之犯罪事實欄所載其餘施用犯行
    既與起訴部分有集合犯之實質上一罪關係，自為起訴效力所
    及，本院自得併予審究。
據上論斷，應依刑事訴訟法第273條之1第1項、第299條第1項前
段，毒品危害防制條例第10條第1 項，刑法第11條前段、第47條
第1 項，判決如主文。
中　　華　　民　　國　　96　　年　　1  　月　　　5  　日
                  刑事第六庭  法  官  李  蓓
以上正本證明與原本無異。
如不服本判決，應於收受送達後10日內向本院提出上訴書狀（應
附繕本）。
中　　華　　民　　國　　96　　年　　1 　　月　　9 　　日
　　　　　　　　　　　        書記官  何慧娟
附錄本案判決論罪科刑法條：
毒品危害防制條例第10條：
施用第一級毒品者，處6月以上5年以下有期徒刑。
施用第二級毒品者，處3年以下有期徒刑。
